【裁判字號】    99,易緝,161
【裁判日期】    991029
【裁判案由】    竊盜
【裁判全文】
臺灣板橋地方法院刑事判決             99年度易緝字第161號
公  訴  人  臺灣板橋地方法院檢察署檢察官
被      告  甲○○
上列被告因竊盜案件，經檢察官提起公訴（99年度偵字第361 號
），嗣因被告就被訴事實為有罪之陳述，本院並聽取當事人之意
見後，改依簡式審判程序進行，判決如下：
    主  文
甲○○犯踰越牆垣夜間侵入住宅竊盜罪，共貳罪，各處有期徒刑
陸月，如易科罰金，均以新臺幣壹仟元折算壹日。應執行有期徒
刑拾月，如易科罰金，以新臺幣壹仟元折算壹日。緩刑貳年，並
應向檢察官指定之政府機關、政府機構、行政法人、社區或其他
符合公益目的之機構或團體提供壹佰小時之義務勞務，併於緩刑
期間付保護管束。
    事  實
一、甲○○意圖為自己不法之所有，先後於下列時地，竊取他人
    之物：（一）於民國98年11月11日夜間10時至12時間之某時
    ，以攀越牆垣之方式，侵入乙○○位於臺北縣中和市○○街
    29巷臨14號之住宅兼草藥行（無故侵入住宅部分，未據告訴
    ），並竊取乙○○所有之票根140 張、新臺幣（下同）350
    元、拳腰帶、掌上型電玩等物，得手後隨即逃逸；（二）又
    於同年月22日夜間10時至12時間之某時，再以同一方式，侵
    入乙○○上開住宅兼草藥行（無故侵入住宅部分，未據告訴
    ），並竊取乙○○所有之水果、油飯、雜物等物，得手後逃
    逸。嗣因甲○○又於同年12月14日凌晨許，復以相同方式侵
    入乙○○上開住宅兼草藥行（無故侵入住宅部分，未據告訴
    ），意圖行竊，然未及著手前旋即為乙○○發現，甲○○遂
    翻牆欲逃離現場，終為乙○○當場逮獲，並報警處理，始得
    悉上情。
二、案經乙○○訴由臺北縣政府警察局中和第一分局報告臺灣板
    橋地方法院檢察署檢察官偵查起訴。
    理  由
一、按本件被告甲○○所犯並非死刑、無期徒刑、最輕本刑為3
    年以上有期徒刑之罪或高等法院管轄第一審案件，而其於準
    備程序進行中，被告先就被訴事實為有罪之陳述，經法官告
    知簡式審判程序之旨，並聽取公訴人及被告之意見後，本院
    認適宜改依簡式審判程序進行，爰裁定進行簡式審判程序，
    合先敘明。
二、上揭犯罪事實業據被告於本院審理時坦承不諱，核與證人即
    告訴人乙○○於警詢、偵查中指述之情節相符。綜上，足認
    被告自白與事實相符。本案事證明確，被告犯行洵堪認定。
三、按刑法第321 條第1 項第1 款之「夜間侵入住宅竊盜」罪，
    所謂「夜間」，參酌刑事訴訟法第100 條之3 第3 項之規定
    ，係指日落後，日出前。經查，被告未經住居權人之同意，
    於前揭日落後之時間，2 度以攀越牆垣之方式侵入告訴人居
    住之住宅兼草藥行內竊盜，而妨害告訴人之居住安全等情，
    業據告訴人於偵查中指訴明確，是核本件被告所為前揭行為
    ，均係犯刑法第321 條第1 項第1 款、第2 款於夜間侵入住
    宅、踰越牆垣竊盜罪。被告所犯上開2 罪，犯意各別，行為
    互殊，應予分論併罰。爰審酌被告甫滿18歲，因蹺家又無收
    入，為求果腹，即率爾以前揭方式竊取他人財物，已侵害他
    人財產之法益，所為誠有非是，惟念其犯後已坦承犯行，態
    度尚佳，又其所竊取之上開財物價值均非鉅，且經被害人乙
    ○○於偵查中向檢察官陳明因念及被告年輕識淺，希望能給
    被告改過自新之機會，又被告除本件犯行外，未有其他經法
    院宣告罪刑之前科紀錄，有臺灣高等法院被告前案紀錄表1
    份附卷可考，素行尚可，兼衡其犯罪之動機、手段及智識程
    度等一切情狀，各酌情量處如主文所示之刑，並諭知如易科
    罰金之折算標準，併定其應執行之刑。又被告為上開行為後
    ，刑法第41條第8 項已於98年12月30日修正公布施行而明文
    規定：「第1 項至第4 項及第7 項之規定，於數罪併罰之數
    罪均得易科罰金或易服社會勞動，其應執行之刑逾6 月者，
    亦適用之。」。則依刑法第2 條第1 項後段規定，行為後之
    法律有利於行為人，適用有利於行為人之法律，故本案數罪
    併罰宣告有期徒刑均得易科罰金，而定其應執行刑部分，雖
    已逾6 個月，仍應予以諭知易科罰金之折算標準，附此敘明
    。
四、末查，被告前未曾受徒刑宣告之前科紀錄，業敘明如前，又
    行為時為甫滿18歲之青年，有警詢調查筆錄受詢問欄所載資
    料可查，其因年輕識淺，一時思慮不周，致犯本罪，信其經
    此追訴審判後，當知警惕而無再犯之虞，本院綜合上開各情
    ，認對其宣告之刑以暫不執行為適當，爰依刑法第74條第1
    項第1 款規定，宣告緩刑如主文，惟斟酌本案之犯罪情節，
    認仍應予以適當處分，茲依同條第2 項第5 款規定，命被告
    應向檢察官指定之政府機關、政府機構、行政法人、社區或
    其他符合公益目的之機構或團體提供如主文所示之義務勞務
    ，併依刑法第93條第1 項第2 款規定，宣告於緩刑期間付保
    護管束，以啟自新。
據上論斷，應依刑事訴訟法第273 條之1 第1 項、第299 條第1
項前段，刑法第2 條第1 項後段、第321 條第1 項第1 款、第2
款、第51條第5 款、第41條第1 項前段、第8 項、第74條第1 項
第1 款、第2 項第5 款、第93條第1 項第2 款，判決如主文。
本案經檢察官莊惠真到庭執行職務。
中    華    民    國    99    年     10   月    29    日
                 刑事第九庭   法  官 鄭凱文
以上判決正本證明與原本無異。
如不服本判決應於收受本判決後10日內向本院提出上訴書狀，並
應敘述具體理由，如未敘述上訴理由者，應於上訴期間屆滿後20
日內補提理由書狀於本院（均須按他造當事人之人數附繕本）「
切勿逕送上級法院」。
                              書記官 陳筱惠
中    華    民    國    99    年    11    月    2     日
附錄本案論罪科刑法條：
刑法第321 條：
犯竊盜罪而有左列情形之一者，處6 月以上、5 年以下有期徒刑
：
一  於夜間侵入住宅或有人居住之建築物、船艦或隱匿其內而犯
    之者。
二  毀越門扇、牆垣或其他安全設備而犯之者。
三  攜帶兇器而犯之者。
四  結夥三人以上而犯之者。
五  乘火災、水災或其他災害之際而犯之者。
六  在車站或埠頭而犯之者。
前項之未遂犯罰之。

司法院資訊處製作；財團法人民間司法改革基金會備份。
